# 请教陈版，预计负债计提的极限

提问人：Manson_Luci 时间：2017-11-24 22:36:43
甲公司为乙公司的一项采购业务进行连带担保，现乙公司违约，对方单位将乙公司及甲公司作为共同被告诉至法院，判决结果乙公司承担偿还义务、甲公司承担连带责任，诉讼标的金额 1500 万元。由于乙公司已基本无偿还能力，绝大部分款项将由甲公司偿还，但判决金额 1500 万元远大于甲公司账面资产 1000 万元，甲公司是否应以可偿还能力（账面资产）为限确认预计负债？适用或有事项准则中的“履行该义务很可能导致经济利益流出企业”。如果多确认了 500 万元，甲公司也无法偿还，是否可以理解为不太可能导致经济利益流出企业？

回答人：chenyiwei
不恰当。在计提预计负债时，应基于谨慎原则，按本公司很可能承担的义务金额计提。本公司自身的偿还能力（自身信用风险）不影响该负债的计提金额。

提问人：呼叫帮助 时间：2018-01-31 19:45:15
本公司起诉A公司，要求与A公司解除双方合同并且承担违约金 100 万元，结果案子本公司胜诉，请问陈版这 100 万元在 2017 年 12 月底没有收到，本公司可以挂账核算吗？还是等到收款时再核算？

回答人：chenyiwei
多数做法是收到时确认，因为胜诉判决的执行也可能存在重大不确定性。

提问人：呼叫帮助 时间：2018-02-01 22:13:16
本公司与A公司于 2012 年签订协议共同开发汽配城，土地是长期租赁政府的，每年支付 500 万元的土地租赁费。双方协议规定，本公司负责规划、项目监管等事项。汽配城项目开发的成本全由部由A公司投资，汽配城建成后本公司全部由A公司招租，租金由A公司收取，租赁期限为 15 年，租赁期满汽配城全部归本公司所有。 由于资金问题，汽配城一直没有完工，直到 2015 年部分项目完工并对外招租。 2016 年度A公司资金问题无法继续投入， 2017 年度经法院判决，本公司收回开发汽配城事项，A公司全部退出。A公司与租户签订的合同无效，改由于本公司签订，A公司投入资金 1500 万元也不在退回。 2017 年度，本公司收到租户 2015 和 2016 年度 500 万元的租赁费，本公司全部放到 2017 年度进行核算，请教陈版，本公司这样处理可以吗？

回答人：chenyiwei
可以。

提问人：呼叫帮助 时间：2018-02-02 20:04:16
陈版，我认为企业应当调整期初数，还望陈版指导下为什么在这种情况下可以在当期确认？

回答人：chenyiwei
2017 年前虽有租约，但没有证据表明该款项是很可能收到的，所以在 2017 年之前不确认。 2017 年内的法院判决确权和执行判决是后续新出现的情况，属于资产负债表日后非调整事项。